【裁判字號】    99,易,1704
【裁判日期】    990812
【裁判案由】    竊盜
【裁判全文】
臺灣板橋地方法院刑事判決              99年度易字第1704號
公  訴  人  臺灣板橋地方法院檢察署檢察官
被      告  甲○○
上列被告因竊盜案件，經檢察官提起公訴（99年度偵字第14307
號），本院判決如下：
    主  文
甲○○攜帶兇器竊盜，累犯，處有期徒刑柒月。扣案之活動扳手
壹枝沒收。
    事  實
一、甲○○前因竊盜案件，經臺灣高等法院以97年度上易字第71
    9 號判決處有期徒刑1 年確定，於民國98年8 月15日縮短刑
    期執行完畢。詎猶不知悔改，意圖為自己不法之所有，於99
    年5 月11日上午8 時20分許，持其所有、客觀上足供兇器使
    用之金屬材質活動扳手1 枝，前往臺北縣板橋市○○路282
    巷12號房屋後方，以上開扳手鬆脫屋主乙○○所有、裝設於
    該處之富山牌熱水器管線後，卸下該熱水器而竊取得手。嗣
    因乙○○察覺有異，經報警處理，而於同日上午8 時30分許
    ，在臺北縣板橋市○○路282 巷巷底，當場逮捕正欲攜帶熱
    水器離去之甲○○，並扣得前述活動扳手1枝。
二、案經臺北縣政府警察局板橋分局報告臺灣板橋地方法院檢察
    署檢察官偵查起訴。
    理  由
甲、證據能力方面：
一、按被告以外之人於審判外之言詞或書面陳述，除法律有規定
    者外，不得作為證據，刑事訴訟法第159條第1項固有明定。
    惟被告以外之人於審判外之陳述，雖不符同法第159條之1至
    之4 規定，但經當事人於審判程序同意作為證據，法院審酌
    該言詞陳述或書面作成時之情況，認為適當者，亦得為證據
    ，且當事人、辯護人於法院調查證據時，知有第159條第1項
    不得為證據之情形，而未於言詞辯論終結前聲明異議者，視
    為有前項之同意，亦據刑事訴訟法第159條之5規定甚明。
二、本案判決所引用之被告以外之人於審判外之陳述，被告甲○
    ○在本院言詞辯論終結以前，並未對該等證據之證據能力聲
    明異議。本院審酌上開證據之取得，並無違法不當或證明力
    明顯過低之瑕疵，亦認以之作為證據，要屬適當。是以依上
    揭條文之規定，本案判決所引用之被告以外之人於審判外之
    陳述，均有證據能力。
三、至於被告於警詢、偵查中之自白，業據被告於本院審理時供
    陳：詢問過程沒有遭刑求、逼供等語明確，依刑事訴訟法第
    156 條第1 項之規定，自亦有證據能力。
乙、實體方面：
一、上揭犯罪事實，業據被告於警詢、偵查中自白不諱，核與證
    人即被害人乙○○於警詢中指述之情節相符（見偵查卷第5
    頁），並有贓物認領保管單1 紙、現場照片4 張在卷可稽（
    見偵查卷第14頁、第17頁、第18頁），復有被告所有之活動
    扳手1 枝扣案可證，足認被告上開自白確與事實相符，堪予
    採信。被告嗣於本院審理時，雖改稱：活動扳手是放在機車
    上，沒有帶到竊案現場，伊是以徒手卸下被害人之熱水器云
    云，然查被害人乙○○係因聽見房屋後方有敲打聲，感覺有
    異，經查看始發現被告竊取熱水器之犯行乙節，業經證人乙
    ○○於警詢中供述明確，足認被告先前於警詢、偵查中供陳
    ：伊係以活動扳手鬆脫熱水器管線而竊取之供述，始與事實
    相符，其嗣改稱：沒有攜帶活動扳手去偷云云，洵屬卸責之
    虛詞，要無可採。從而本案事證明確，被告犯行堪予認定。
二、按刑法第321條第1項第3 款所稱之兇器，其種類並無限制，
    凡客觀上足對人之生命、身體、安全構成威脅，具有危險性
    者即屬之，且祇須行竊時，攜帶此種具有危險性之兇器為已
    足，並不以攜帶之初有行兇之意圖為必要，此有最高法院79
    年臺上字第5253號判例意旨可資參照。被告所持以行竊之活
    動板手1 支，乃金屬材質，質地堅硬，有現場照片1 張在卷
    可稽，如持以揮擊，顯對人之生命、身體構成威脅，自屬兇
    器無訛。是核被告所為，係犯刑法第321 條第1 項第3 款之
    攜帶兇器竊盜罪。被告前因竊盜案件，經臺灣高等法院以97
    年度上易字第719 號判決判處有期徒刑1 年確定，於98年8
    月15日縮短刑期執行完畢之事實，有臺灣高等法院被告前案
    紀錄表1 份在卷可考，其受有期徒刑之執行完畢，5 年內故
    意再犯本件有期徒刑以上之罪，為累犯，應依法加重其刑。
    爰審酌被告身強體健，竟不思自食其力賺取所需，所為有害
    社會治安，惟竊得之財物價值約新臺幣8000元，尚非鉅大，
    暨其犯罪之動機、目的、手段，兼以否認犯罪之犯後態度等
    一切情狀，量處如主文所示之刑。扣案之活動板手1 支，係
    被告所有，供其犯罪所用之物，業據被告於警詢、偵查中供
    述甚詳，爰依刑法第38條第1 項第2 款之規定宣告沒收。
據上論斷，應依刑事訴訟法第299條第1項前段，刑法第321條第1
項第3款、第47條第1項、第38條第1項第2款，判決如主文。
本案由檢察官賴建如到庭執行職務。
中    華    民    國    99    年    8    月     12    日
                  刑事第四庭  法  官  劉元斐
上列正本證明與原本無異。
如不服本判決，應於判決送達後10日內敘明上訴理由，向本院提
出上訴狀 (應附繕本) ，上訴於臺灣高等法院。其未敘述上訴理
由者，應於上訴期間屆滿後20日內向本院補提理由書「切勿逕送
上級法院」。
                              書記官  高建華
中    華    民    國    99    年    8     月    19    日
附錄本案論罪科刑所引法條
刑法第321條：
犯竊盜罪而有左列情形之一者，處六月以上、五年以下有期徒刑
：
一  於夜間侵入住宅或有人居住之建築物、船艦或隱匿其內而犯
    之者。
二  毀越門扇、牆垣或其他安全設備而犯之者。
三  攜帶兇器而犯之者。
四  結夥三人以上而犯之者。
五  乘火災、水災或其他災害之際而犯之者。
六  在車站或埠頭而犯之者。
前項之未遂犯罰之。

司法院資訊處製作；財團法人民間司法改革基金會備份。
